【裁判字號】    89,訴,3784
【裁判日期】    891226
【裁判案由】    清償借款
【裁判全文】
臺灣台中地方法院民事判決  八十九年度訴字第三七八四號
    原      告  彰化商業銀行
                股份有限公司
    法定代理人  庚○○
                              .
                              .
    被      告  吳嘉誼
                原名丁○○）.
                甲○○        .
                乙○○      .
                戊○○        .
                丙○○        .
                辛○○        .
右當事人間請求清償借款事件，本院判決如左：
    主      文
被告吳嘉誼、甲○○應連帶給付原告新台幣陸萬玖仟捌佰玖拾肆元，及自八十九年九
月十八日起至清償日止，按日息萬分之五點四計算之利息。
被告吳嘉誼、乙○○、戊○○、丙○○、辛○○應連帶給付原告新台幣伍拾玖萬肆仟
柒佰玖拾陸元，並自八十九年五月十四日起至清償日止，按週年利率百分之九點三四
計算之利息，暨自八十九年六月十五日起至八十九年十二月十四日日止，按上開利率
百分之十，及自八十九年十二月十五日起至清償日止，按上開利率百分之二十計算之
違約金。
訴訟費用由被告吳嘉誼、甲○○連帶負擔十分之一，餘由被告吳嘉誼、乙○○、戊○○、丙○○、辛○○連帶負擔。
本判決第一項及命被告吳嘉誼、甲○○連帶負擔訴訟費用部分，於原告以新台幣貳萬
肆仟元為被告吳嘉誼、甲○○供擔保後，得假執行。
本判決第二項及命被告吳嘉誼、乙○○、戊○○、丙○○、辛○○連帶負擔訴訟費用
部分，於原告以新台幣貳拾萬元為被告吳嘉誼、乙○○、戊○○、丙○○、辛○○供
擔保後，得假執行。
    事      實
甲、原告方面：
一、聲明：如主文所示。
二、陳述：
  (一)緣被告吳嘉誼（原名為丁○○，於民國（下同）八十九年七月二十一日改名為吳
    嘉誼）於八十六年九月二日向原告申請信用卡使用，簽訂信用卡申請書，表明同
    意遵守信用卡約定條款，並以被告甲○○為附卡支持卡人，共領用國際信用卡二
    張，卡號各為：000000000000000及000000000000000，約定被告吳嘉誼及甲○○
    得於特約商店憑卡簽帳消費或辦理預借現金，並於信用卡約定條款第十四條、第
    二十六條第二項約定當期之應付帳款應於當期繳款截止日前向原告清償，如逾期
    未履行時需自應繳款日起按日息百分之五點四計算至清償日止之延滯利息，且依
    信用卡約定條款第三條第一項並約定正卡持卡人或附卡持卡人，就個別使用信用
    卡所生應付帳款，互負連帶清償責任。惟查，被告吳嘉誼自八十八年九月十四日
    起陸續簽帳消費，除部分清償外，尚積欠消費款本金六萬九千八百九十四元及自
    八十九年九月十八日起至清償日止，按日息萬分之五點四計算之延滯息，惟被告
    等竟未依約繳納帳款，原告乃依信用卡約定條款第二十一條第一項第三款之約定
    ，停止被告吳嘉誼、甲○○使用信用卡，其積欠債務依約定條款第二十二條第一
    項視為全部到期，被告吳嘉誼、甲○○就此部分之消費款應負連帶清償責任。
  (二)又被告吳嘉誼於八十八年六月十四日邀同被告乙○○、戊○○、丙○○、辛○○
    等人為連帶保證人，向原告借款七十萬元，約定按月平攤還本息，利息及違約金
    則依附表所示計付，惟查，被告吳嘉誼就本項借款並未按期繳付利息，已喪失期
    限利益，視為全部到期，目前尚積欠原告本金五十九萬四千七百九十六元。被告
    乙○○、戊○○、丙○○、辛○○等人既為本件借款之連帶保證人，依約就此筆
    借款自應負連帶清償之責任。
三、證據：提出信用卡申請書影本一份、信用卡約定條款正本一份、被告吳嘉誼使用
    自八十九年二月份至九月份之信用卡消費明細表影本一份、借據影本一份、保證
    書影本一份及放款帳戶資料表影本一份。
乙、被告方面：
    被告吳嘉誼、甲○○、乙○○、戊○○、丙○○、辛○○等六人均未於言詞辯論
    期日到場，亦未提出書狀作何聲明或陳述。
    理      由
一、本件被告吳嘉誼、甲○○、乙○○、戊○○、丙○○、辛○○等六人均未於最後
    言詞辯論期日到場，核無民事訴訟法第三百八十六條各款所列情形，爰依原告之
    聲請，由其一造辯論而為判決。
二、本件原告主張：(一)被告吳嘉誼於八十六年九月二日向原告申請信用卡使用，簽訂
    信用卡申請書，表明同意遵守信用卡約定條款，並以被告甲○○為附卡支持卡人
    ，共領用國際信用卡二張，卡號各為：000000000000000及000000000000000，約
    定被告吳嘉誼及甲○○得於特約商店憑卡簽帳消費或辦理預借現金，並於信用卡
    約定條款第十四條、第二十六條第二項約定當期之應付帳款應於當期繳款截止日
    前向原告清償，如逾期未履行時需自應繳款日起按日息百分之五點四計算至清償
    日止之延滯利息，且依信用卡約定條款第三條第一項並約定正卡持卡人或附卡持
    卡人，就個別使用信用卡所生應付帳款，互負連帶清償責任。惟被告吳嘉誼自八
    十八年九月十四日起陸續簽帳消費，除部分清償外，尚積欠消費款本金六萬九千
    八百九十四元及自八十九年九月十八日起至清償日止，按日息萬分之五點四計算
    之延滯息，惟被告等竟未依約繳納帳款，原告乃依信用卡約定條款第二十一條第
    一項第三款之約定，停止被告吳嘉誼、甲○○使用信用卡，其積欠債務依約定條
    款第二十二條第一項視為全部到期，被告吳嘉誼、甲○○就此部分之消費款應負
    連帶清償責任；以及(二)被告吳嘉誼於八十八年六月十四日邀同被告乙○○、戊○○、丙○○、辛○○等人為連帶保證人，向原告借款七十萬元，約定按月平攤還
    本息，利息及違約金則依附表所示計付，惟查，被告吳嘉誼就本項借款並未按期
    繳付利息，已喪失期限利益，視為全部到期，目前尚積欠原告本金五十九萬四千
    七百九十六元。被告乙○○、戊○○、丙○○、辛○○等人既為本件借款之連帶
    保證人，依約就此筆借款自應負連帶清償之責任之事實，業據提出被告吳嘉誼及
    甲○○所簽具之信用卡申請書影本一份、信用卡約定條款正本一份以及被告吳嘉
    誼使用自八十九年二月份至九月份之信用卡消費明細表影本一份、借據影本一份
    、保證書影本一份為證，核屬相符，被告吳嘉誼、甲○○已於相當時期受合法之
    通知，而於言詞辯論期日不到場，亦未提出準備書狀爭執，依民事訴訟法第二百
    八十條第三項準用同條第一項規定，視同自認原告所主張之前揭(一)、(二)之事實，
    則原告前開主張自堪信為真實。
三、從而，原告依信用卡消費借貸約定契約以及消費借貸契約及連帶保證之規定請求
    (一)被告吳嘉誼、甲○○就被告吳嘉誼之信用卡消費借貸款陸萬玖仟捌佰玖拾肆元
    ，及自被告吳嘉誼最後清償消費款截止之日起即八十九年九月十八日起至清償日
    止，按日息萬分之五點四計算之利息負連帶清償責任，以及(二)被告吳嘉誼、、乙○○、戊○○、丙○○、辛○○等連帶清償借款伍拾玖萬肆仟柒佰玖拾陸元，並
    自最後收息日即八十九年五月十四日起至清償日止，按週年利率百分之九點三四
    計算之利息，暨自八十九年六月十五日起至八十九年十二月十四日日止，按上開
    利率百分之十，及自八十九年十二月十五日起至清償日止，按上開利率百分之二
    十計算之違約金，為有理由，應予准許。
四、原告陳明願供擔保以代釋明聲請宣告假執行，核無不合，爰酌定相當擔保金額，
    准予宣告假執行。
五、據上論結，原告之訴為有理由，依民事訴訟法第三百八十五條第一項前段、第八
    十五條第一項但書、第八十五條第二項、第三百九十條第二項，判決如主文。
中      華      民      國    八十九    年     十二     月    二十六    日
                臺灣台中地方法院民事第四庭
~B      法    官    林學晴
右為正本係依照原本作成
如對本判決上訴，須於判決送達後二十日內，向本院提出上訴，同時表明上訴理由，
如已於本判決宣示後送達前提起上訴者，應於判決送達後十日內補具上訴理由。
中      華      民      國    八十九    年     十二     月    二十六    日
~B法院書記官


司法院資訊處製作；財團法人民間司法改革基金會備份。
